臺灣嘉義地方法院刑事判決　　　　　　　　　　　　　　九十年度易字第四九四號
　　公　訴　人　臺灣嘉義地方法院檢察署檢察官
　　被　　　告　丙○○
右列被告因恐嚇取財案件，經檢察官提起公訴（九十年度偵字第四九四號），本院判
決如左：
    主  文
丙○○意圖為自己不法之所有，以恐嚇使人將本人之物交付，處有期徒刑捌月。緩刑
貳年。扣案鐵棍壹支沒收。
    事  實
一、丙○○於民國九十年四月二十八日十六時三十分許，見甲○○騎乘車牌號碼ＺＵ
    Ｒ－８０３號機車至嘉義縣新港鄉中洋村中洋工業區內藍球場內打棒球，竟意圖
    為自己不法所有，竟持鐵棍一支走向甲○○，並語帶威脅向甲○○稱：「車子借
    我一下：：」，甲○○因心生恐懼遂將鑰匙交付予丙○○，任丙○○將前開機車
    騎走，甲○○於該處等待許久仍不見丙○○歸來，遂向警方報警，警方於嘉義縣
    新港鄉中涼村五之一號前查獲騎乘機車之丙○○並扣得鐵棍一支。
二、案經嘉義縣警察局民雄分局報請臺灣嘉義地方法院檢察署檢察官偵查起訴。
    理  由
一、訊據被告丙○○固坦承持鐵管向甲○○而取得該車，惟矢口否認有何恐嚇取財之
    犯行，辯稱：我說要向他借，他說鑰匙放在籃球架那裡，叫我自己拿云云。經查
    ：
    （一）被告丙○○持鐵管走向甲○○而取得機車之持有等情，除據被告丙○○坦
          承不匯外，核與被害人甲○○於警訊時指述稱：「當時我和我弟（乙○○
          ）在投球，丙○○拿著一根鐵管向我走過來，就跟我說機車借我一下：：
          我看到他拿一根鐵管：：他就走到籃球架地上拿走我機車鑰匙：：」相符
          ，證人乙○○於警訊時亦證稱：「當時約十六時三十分見一位年青人走進
          臺塑籃球場我何甲○○正在打棒球：：後來聽甲○○說機車被年青人騎走
          了：：」且贓物認領保管單一紙附卷可參，並有鐵管一支扣案足佐，綜上
          所述，被告前開自白與事實相符，堪以採信。
    （二）被告丙○○於警訊時自稱向一位姓名不知之男子借得該車，足見被告與被
          害人甲○○並不熟識，而被害人甲○○於本院調查時亦稱：「不認識被告
          ，是我爸爸認識，因為被告的母親是我爸爸國小同學：：」甲○○當時係
          騎機車至該處，之後仍需騎用該機車上班，應無將對其價值不低之機車借
          予一不陌生人之理，再者，被告倘係要向他人借車，應向朋友或熟識之人
          借車，始知歸還之途逕，被告連甲○○之名字都不知悉，如何得以歸還機
          車？再者，焉有持一鐵管向不甚熟識人借車之理？足見被告借車之詞，純
          屬取得他人之物之藉口，實則欲以所持之鐵管，使甲○○恐懼而同意移轉
          機車之占有，其辯稱並無不法所有意圖，未以恐嚇之方式取得該車，顯難
          採信。而甲○○確因被告手持鐵棍而心生畏懼而讓被告丙○○取得該物之
          占有，亦據被害人甲○○供陳明確，綜上所述，本案事證明確，被告犯行
          堪以認定。
二、核被告丙○○，其持鐵管並語帶威脅而取得ＺＵＲ－８０３號機車，核其所為係
    犯刑法第三百四十六條第一項之恐嚇取財罪。被害人雖稱係因自己恐懼只得任取
    走機車鑰匙，其並無交付鑰匙與被告，惟就此部分，除被害人指述外，並無任何
    證據證明，且被告取走機車之時為下午時分，且該處除被害人外尚有被害人之弟
    弟在場，被害人亦未向其弟呼救，難認被害人已達不能抗拒之程度，自難對被告
    遽以強盜罪相繩。爰審酌被告並無何前科紀錄，品性、素行尚稱良好、手持鐵管
    向被害人恐嚇取財之犯罪手段、犯罪動機、目的及犯後狡卸飾詞，毫無悔以等情
    ，量處如主文所示之刑，以資懲儆。另查，被告前未曾受有期徒刑以上刑之宣告
    ，此有刑案資料查註紀錄表各一紙附卷可參，被告犯罪後坦承大部分犯行，並與
    被害人達成和解，取得被害人諒解，此有和解書一紙附卷可參，本院認所宣告之
    刑以暫不執行為適當，併宣告緩刑二年，以啟自新。扣案鐵棍一支為被告所有供
    犯罪所用之物，業據被告供陳在卷，應依刑法第三十八條第一項第二款宣告沒收
    。
據上論斷，應依刑事訴訟法第二百九十九條第一項前段，刑法第三百四十六條第一項
、第七十四條第一款、第三十八條第一項第二款，罰金罰鍰提高標準條例第一條前段
，判決如主文。
本案經檢察官李文和到庭執行職務
中      華      民      國      九十一    年      九      月    三十    日
                                      臺灣嘉義地方法院刑事第三庭
                                          法  官   康  存  真
右正本證明與原本無異。
如不服本判決，應於判決送達後十日內，向本院提出上訴狀。
中      華      民      國      九十一    年      九      月    三十    日
                                          書記官   林  美  芳
